臺灣臺北地方法院民事裁定　　　　　　100年度再小上字第3號
上　訴　人　張哲綸
被上訴人　　賴盈如
　　　　　　　　　　　　樓
上列當事人間再審之訴事件，上訴人對於中華民國100 年5 月31
日本院台北簡易庭100 年度北再小字第3 號再審判決提起上訴，
本院裁定如下：
    主  文
上訴駁回。
第二審訴訟費用新臺幣壹仟伍佰元由上訴人負擔。
    理  由
一、按對於小額程序之第一審裁判之上訴，非以其違背法令為理
    由，不得為之；又提起上訴，上訴狀內應記載上訴理由，表
    明原判決所違背之法令及其具體內容，暨依訴訟資料合於該
    違背法令之具體事實，民事訴訟法第436 條之24第2 項、第
    436 條之25分別定有明文。且所謂違背法令，依同法第436
    條之32第2 項準用第468 條、及第469 條第1 款至第5 款規
    定，即依同法第468 條規定，判決不適用法規或適用不當者
    ，為違背法令；依同法第469 條規定，判決有該條所列第1
    款至第5 款情形之一者，為當然違背法令。是當事人提起上
    訴，如以同法第469 條所列第1 至5 款為理由時，其上訴狀
    或理由書應表明該判決有合於各該條款規定情形之具體內容
    ，及係依何訴訟資料合於該違背法令之具體事實。如依同法
    第468 條規定，以原判決有不適用法規或適用法規不當為理
    由時，其上訴狀或理由書應表明該判決所違背之法令條項，
    或有關判例、解釋字號，或成文法以外之習慣或法理等及其
    具體內容，暨係依何訴訟資料合於該違背法令之具體事實。
    上訴狀或理由書如未依上述方式表明，或其所表明者顯與上
    開法條規定不合時，即難認為已合法表明上訴理由，其上訴
    自非合法，最高法院著有71年台上字第314 號判例可資參照
    。次按「再審之訴訟程序，除本編別有規定外，準用關於各
    該審級訴訟程序之規定。」，民事訴訟法第505 條亦定有明
    文。從而對於小額程序第一審確定判決提起再審之訴所為之
    判決提起上訴，自仍須具備上開合法表明上訴理由之程式，
    始屬適法。
二、上訴意旨略以：上訴人所有之車牌號碼4878-EX 號自小貨車
    事發時係由訴外人張慶祥所駕駛停放，並無擦撞被上訴人之
    車輛，且現場亦無人證或事證可資證明系爭事故係上訴人所
    有之貨車所撞擊，原審所為判決顯係臆測，爰提起上訴，並
    聲明：原確定判決廢棄，被上訴人在第一審之訴駁回等語。
三、經查，本件上訴人對於小額程序之第一審再審判決提起上訴
    ，惟核其上訴理由狀所載上開內容，並未具體敘明原審判決
    所違背之成文法規、成文法以外之法則、司法院解釋或最高
    法院判例，亦未指出原審判決有何民事訴訟法第469 條各款
    所列事由，僅係就原審法院取捨證據、認定事實之職權行使
    ，指摘其為不當；是揆諸上揭說明，本件上訴顯難認為合法
    ，爰以裁定駁回之。
四、據上論結，本件上訴為不合法。爰依民事訴訟法第505 條、
    第436 條之32第1 項、第2 項、第444 條第1 項前段、第43
    6 條之19第1 項、第95條、第78條，裁定如主文。
中    華    民    國   100    年    8     月    30    日
                 民事第四庭   審判長法  官  張瑜鳳
                                    法  官  許純芳
                                    法  官  陳靜茹
以上正本係照原本作成。
本裁定不得再抗告。
中    華    民    國   100    年    8     月    31    日
                                    書記官  鄭雅雲